臺灣高雄地方法院刑事判決　　　　　　 93年度簡上字第863號
上　訴　人　臺灣高雄地方法院檢察署檢察官
被　　　告　乙○○　男　29歲（民國65年5月30日生）
上列上訴人因違反毒品危害防制條例案件，不服本院高雄簡易庭
93年度簡字第4447號中華民國93年11月3 日第一審判決（聲請案
號：93年度毒偵字第2908號），提起上訴及移送併辦（93年度毒
偵字第6500號），本院管轄之第二審合議庭判決如下：
    主  文
原判決撤銷。
乙○○連續施用第二級毒品，處有期徒刑參月，如易科罰金，以
參佰元折算壹日。扣案之第二級毒品甲基安非他命肆包（含包裝
袋，驗後毛重貳點伍公克）、第二級毒品甲基安非他命壹包（含
包裝袋，淨重零點壹伍公克，空包裝重零點貳公克），均沒收銷
燬之。
    事  實
一、乙○○曾因違反麻醉藥品管理條例案件，經本院於民國85年
    10月24日以85年度易字第6071號刑事判決判處有期徒刑4 月
    ，如易科罰金，以300 元折算壹日，於85年11月30日確定，
    於86年1 月23日易科罰金執行完畢。並曾於88年間，因施用
    毒品案件，經臺灣高雄地方法院檢察署檢察官聲請本院以88
    年度毒聲字第7805號刑事裁定送臺灣高雄看守所附設勒戒處
    所觀察、勒戒執行完畢後，認無繼續施用毒品傾向，臺灣高
    雄地方法院檢察署檢察官乃於88年11月4 日將之釋放，並以
    88年度毒偵字第1403號為不起訴之處分，於88年11月4 日公
    告生效而確定。詎猶不知悔改，明知甲基安非他命係毒品危
    害防制條例第2 條第2 項第2 款所明定之第二級毒品，不得
    施用、持有，仍於觀察、勒戒執行完畢釋放後5 年內，復基
    於施用第二級毒品甲基安非他命之概括犯意，自93年6 月2
    日21時許起至93年10月26日20時許，連續在高雄市○○區○
    ○街120 巷1 號1 樓住處，以將第二級毒品甲基安非他命置
    於鋁箔紙上，用火燒烤加熱，使鋁箔紙上之第二級毒品甲基
    安非他命晶體汽化成為煙霧而施用之方式，施用第二級毒品
    甲基安非他命多次，平均1 、2 月施用1 次。嗣先於93年6
    月3 日18時50分許，乙○○騎乘車號不詳之機車，行經高雄
    市○○區○○路與五福路之交岔路口時，因違規行駛在該路
    口之人行紅磚道上，為警臨檢盤查，乙○○主動向員警供承
    於93年6 月2 日有施用第二級毒品甲基安非他命之犯行，並
    將其所有供其施用之第二級毒品甲基安非他命4 包（含包裝
    袋，驗前毛重2.9 公克、驗後毛重2.5 公克）交予員警，嗣
    經警採集其尿液送驗後，發現其所排放之尿液，確呈第二級
    毒品甲基安非他命陽性反應，而悉上情；再於93年10月27日
    11 時30 分許，乙○○騎乘車號不詳之機車，行經高雄市○
    ○區○○路與和平路口時，因違規行駛，為警臨檢盤查，經
    警徵得乙○○之同意，對於乙○○搜索後，於乙○○身上扣
    得乙○○所有供其施用所用、然為員警誤認為第一級毒品海
    洛因之第二級毒品甲基安非他命1 包（含包裝袋，淨重0.15
    公克、空包裝0.2 公克），嗣乙○○於員警仍將上開扣案第
    二級毒品甲基安非他命1 包，誤認為第一級毒品海洛因之際
    ，即主動向員警供承於93年6 月3 日至93年10月26日20時許
    止，復有施用第二級毒品之犯行，自首而接受裁判。
二、案經高雄市政府刑事警察大隊移送臺灣高雄地方法院檢察署
    檢察官聲請簡易判決處刑及高雄市政府警察局苓雅分局報請
    臺灣高雄地方法院檢察署檢察官移送併案審理。
    理  由
一、訊據被告乙○○對於上揭事實供認不諱，且被告於93年6 月
    3 日、93年10月27日為警查獲後，先後經警採集尿液，送請
    高雄市立凱旋醫院（下稱凱旋醫院）以免疫學分析法、氣相
    層析質譜儀法（GC／MS）為確認檢驗結果，均呈第二級毒品
    甲基安非他命陽性反應，有保安警察大隊刑案移送專責組偵
    辦毒品危害防制條例嫌疑人尿液採證代碼表、高雄市政府警
    察局苓雅分局偵辦煙毒麻藥案件嫌疑人尿液採證代碼對照表
    、凱旋醫院93年6 月14日煙毒尿液檢驗成績書、93年11月12
    日濫用藥物尿液檢驗報告影本各1 紙在卷可按（參見偵查卷
    卷A 第15頁、第16頁、警卷卷B 第4 頁、偵查卷卷B 第11頁
    ）。而為警於93年6 月3 日扣案之晶體4 包（含包裝袋），
    經本院送請高雄醫學大學附設中和紀念醫院（下稱高醫附設
    醫院）檢驗結果，均呈第二級毒品甲基安非他命陽性反應，
    驗前毛重共計2.9 公克，驗後毛重共計2.5 公克；另於93年
    10月27日扣案之晶體1 包（含包裝袋），經本院送請法務部
    調查局鑑定結果，含第二級毒品甲基安非他命成份，淨重
    0.15公克，空包裝重0.2 公克，分別有高醫附設醫院報告編
    號0000－000 號、0000－000 號、0000－000 號、0000－
    000 號檢驗報告、法務部調查局94年2 月3 日調科壹字第
    220019137 號鑑定通知書各1 份附卷可佐（參見本院93年度
    簡字第4447號卷卷第13頁至第16頁、本院93年度簡上字第
    863 號案卷第44頁），可知上開扣案之晶體，共計5 包，均
    為第二級毒品甲基安非他命。按人體施用安非他命後，主要
    代謝物中有未改變形態之安非他命，而無甲基安非他命，人
    體施用甲基安非他命後，在主要代謝物中未改變形態之甲基
    安非他命佔施用劑量達百分之43，而安非他命則約為百分之
    5 ；又施用毒品，其於尿液中排出之最長時限，受施用劑量
    、施用方式、個人體質及其代謝情況等因素影響，因個案而
    易，一般可檢出之最長時間為甲基安非他命服用後1 至5 天
    ，分別業經法務部調查局93年5 月4 日調科壹字第09362413
    980 號函、行政院衛生署管制藥品管理局91年10月3 日管檢
    字第110436號函釋在案，此為本院職務上已知之事實。本件
    被告供承於93年6 月2 日21時許起至93年10月26日20時許，
    連續在上開處所，施用第二級毒品甲基安非他命多次，嗣經
    警於93年6 月3 日、93年10月27日採集其尿液送請凱旋醫院
    以前述方法檢驗結果，均呈第二級毒品甲基安非他命陽性，
    參以為警於上開時日先後扣案之晶體，共計5 包均為第二級
    毒品甲基安非他命陽性反應，亦如前述，足認被告前開自白
    ，核與事實相符，堪以採信。次查，被告曾於88年間，因施
    用毒品案件，經臺灣高雄地方法院檢察署檢察官聲請本院以
    88 年 度毒聲字第78 05 號刑事裁定送臺灣高雄看守所附設
    勒戒處所觀察、勒戒執行完畢後，認無繼續施用毒品傾向，
    臺灣高雄地方法院檢察署檢察官乃於88年11月4 日將之釋放
    ，並以88年度毒偵字第1403號為不起訴之處分，於88年11月
    4 日公告生效而確定，此有上開不起訴處分書影本及臺灣高
    等法院被告前案紀錄表各1 份附卷可按。本件事證明確，被
    告犯行洵堪認定。
二、查甲基安非他命係毒品危害防制條例第2 條第2 項第2 款所
    明定之第二級毒品，不得施用、持有。次按，犯毒品危害防
    制條例第10條施用第一級、第二級毒品之罪者，檢察官應聲
    請法院裁定，令被告入勒戒處所觀察、勒戒，經觀察、勒戒
    後，檢察官依據勒戒處所之陳報，認受觀察、勒戒人無繼續
    施用毒品傾向者，應即釋放，並為不起訴之處分；認受觀察
    、勒戒人有繼續施用毒品傾向者，檢察官應聲請法院裁定令
    入戒治處所強制戒治，其期間為6 個月以上，至無繼續強制
    戒治之必要為止，但最長不得逾1 年，強制戒治期滿，應即
    釋放，由檢察官為不起訴之處分；觀察、勒戒或強制戒治執
    行完畢釋放後，5 年內再犯第10條之罪者，應依一般刑事訴
    訟程序予以起訴論罪科刑，此觀諸毒品危害防制條例第20條
    第1 項、第2 項、第23條第1 項、第2 項規定自明。本件被
    告既曾因施用毒品案件，經檢察官聲請法院以裁定令入勒戒
    處所觀察、勒戒執行完畢後，認無繼續施用毒品傾向而釋放
    ，其於觀察、勒戒執行完畢釋放後5 年內再犯本件施用第二
    級毒品案件，依前述規定自應予以起訴論罪科刑。核被告所
    為，係犯毒品危害防制條例第10條第2 項之施用第二級毒品
    罪。其施用第二級毒品甲基安非他命前後，持有第二級毒品
    甲基安非他命之低度行為，為施用第二級毒品甲基安非他命
    之高度行為所吸收，不另論其持有第二級毒品罪。被告先後
    多次犯行，時間緊接，犯罪構成要件相同，顯係基於概括犯
    意反覆為之，應依連續犯之規定論以1 罪，並依法加重其刑
    。被告於犯罪後，在未有偵查犯罪職務之機關或公務員發覺
    其為犯罪人前，即主動向員警供承上開施用第二級毒品甲基
    安非他命之犯罪，此觀諸被告之警詢筆錄2 份之記載自明，
    乃對於未經發覺之犯罪自首而接受裁判，應依刑法第62條前
    段之規定，減輕其刑，並先加後減之。另被告於93年6 月3
    日為警查獲前，應係於93年6 月2 日21時許，施用第二級毒
    品甲基安非他命，聲請簡易判決處刑書記載被告於93年6 月
    3 日22時20分許回溯24小時內（扣除遭警公權力羈留時間）
    ，施用第二級毒品甲基安非他命，尚有未洽，應予更正。再
    聲請簡易判決處刑書雖僅就被告於93年6 月3 日為警查獲前
    施用第二級毒品甲基安非他命之犯行，聲請簡易判決處刑，
    惟按，檢察官就犯罪事實一部起訴者，其效力及於全部，簡
    易判決處刑之聲請，與起訴有同一之效力，刑事訴訟法第
    267 條、第451 條第3 項分別定有明文。本件被告其餘施用
    第二級甲基安非他命之犯行，核與簡易判決處刑書犯罪事實
    欄所載業經本院論罪科刑部分，具有連續犯之關係，已如前
    述，應為起訴效力所及，本院自應併予審理。
三、原審予以論罪科刑，固非無見。惟查：(一)被告於93年6 月2
    日21時許施用第二級毒品甲基安非他命後，仍賡續施用第二
    級毒品甲基安非他命至同年10月26日20時許止，非僅於93年
    6 月2 日21時許，有施用第二級毒品甲基安非他命之犯行，
    原審僅論及被告於93年6 月2 日21時許之施用第二級毒品甲
    基安非他命之犯行，而對被告其餘施用第二級毒品甲基安非
    他命之犯行，未一併論究，自有未洽。(二)被告於93年6 月2
    日21時許施用第二級毒品甲基安非他命之地點，乃於高雄市
    鼓山區○○街120 巷1 號1 樓住處，原審認被告係於高雄市
    前金區○○街我家飯店某房間內施用，尚有未洽。檢察官上
    訴意旨，執前揭(一)所述指摘原判決不當，為有理由；且原判
    決亦有上開(二)所述之瑕疵，自應由本院將原判決撤銷改判。
    本院審酌被告前即曾因施用毒品經法院裁定令入勒戒處所觀
    察、勒戒，此有臺灣高等法院被告前案紀錄表1 份在卷足據
    ，仍未戒絕毒品，再犯本件施用第二級毒品罪，顯見其無悔
    改之意，意志不堅，惟念其施用毒品乃自戕一己之身體健康
    ，尚未害及他人，且犯後坦承犯行，態度尚稱良好等一切情
    狀，量處如主文第2 項所示之刑。
四、為警於上開時地先後扣案之晶體（含包裝袋），共計5 包，
    均為被告所有供其施用之物，業據被告於本院準備程序中供
    認不諱（參見本院93年度簡上字第863 號案卷第92頁），且
    經警於93年6 月3 日扣案之晶體4 包（含包裝袋），經本院
    送請高醫附設醫院檢驗結果，均呈第二級毒品甲基安非他命
    陽性反應，驗前毛重共計2.9 公克，驗後毛重共計2.5 公克
    ，另於93年10月27日扣案之晶體1 包（含包裝袋），經本院
    送請法務部調查局鑑定結果，確含第二級毒品甲基安非他命
    成份，淨重0.15公克，空包裝重0.2 公克，分別有高醫附設
    醫院報告編號0000－000 號、0000－000 號、0000－000 號
    、0000－000 號檢驗報告、法務部調查局94年2 月3 日調科
    壹字第220019137 號鑑定通知書各1 份附卷可佐（參見本院
    93年度簡字第4447號案卷第13頁至第16頁、本院93年度簡上
    字第863 號案卷第44頁），可知上開扣案之晶體，均為被告
    所有供其施用之第二級毒品甲基安非他命，應依毒品危害防
    制條例第18條第1 項前段之規定，不問屬於犯人與否，均宣
    告沒收銷燬之，另盛裝上開扣案晶體之包裝袋，因與所盛裝
    之第二級毒品甲基安非他命無法析離，應整體視為查獲之第
    二級毒品甲基安非他命，併依毒品危害防制條例第18條第1
    項前段之規定，不問屬於犯人與否，均宣告沒收銷燬之，至
    上開送請高醫附設醫院鑑定而耗損之第二級毒品甲基安非他
    命晶體共計0.4 公克，既已滅失，自無再予宣告沒收銷燬之
    必要。
據上論斷，應依刑事訴訟法第455 條之1 第3 項、第369 條第1
項前段、第364 條、第299 條第1 項前段，毒品危害防制條例第
10條第2 項、第18條第1 項前段，刑法第11條、第56條、第62條
、第41條第1 項前段，罰金罰鍰提高標準條例第2 條，判決如主
文。
本案經檢察官甲○○到庭執行職務。
中　　華　　民　　國　　94　　年　　6 　　月　　30　　日
                      刑事第十二庭 審判長法  官  張維君
                                         法  官  劉惠娟
                                         法  官  伍逸康
以上正本證明與原本無異。
本件不得上訴。
中　　華　　民　　國　　94　　年　　7 　　月　　4 　　日
　　　　　　　　　　　　　　　　　　　　 書記官  蘇  豫
附錄本案論罪科刑法條全文：
毒品危害防制條例第10條
施用第一級毒品者，處6 月以上 5 年以下有期徒刑。
施用第二級毒品者，處3 年以下有期徒刑。
